臺灣臺北地方法院民事裁定
110年度法字第251號
聲  請  人  林晏君即財團法人台灣鼻整形基金會之董事

相  對  人  財團法人台灣鼻整形基金會

上列聲請人聲請變更財團法人台灣鼻整形基金會捐助章程，本院
裁定如下：
    主  文
財團法人台灣鼻整形基金會捐助章程第五條至第十條、第十二條
准予變更如附件對照表所示之內容。
其餘聲請駁回。
聲請程序費用新臺幣壹仟元由聲請人負擔。
    理  由
一、本件聲請意旨略以：聲請人為財團法人台灣鼻整形基金會董
    事，該財團法人經報奉行政院衛生署於民國100年11月16日
    衛署醫字第1000212400號函設立許可有案，並聲請本院登記
    處於100年12月12日核准發給法人登記證書（登記簿第17冊
    第7頁第457號）。茲該財團法人董事會於109年10月9日召開
    第2屆第5次董事會會議，決議修訂財團法人台灣鼻整形基金
    會捐助章程，爰請求裁定如附件所示之章程准予變更。
二、按財團之組織及其管理方法，由捐助人以捐助章程或遺囑定
    之；捐助章程或遺囑所定之組織不完全，或重要之管理方法
    不具備者，法院得因主管機關、檢察官或利害關係人之聲請
    ，為必要之處分，民法第62條定有明文。又為維持財團之目
    的或保存其財產，法院得因捐助人、董事、主管機關、檢察
    官或利害關係人之聲請，變更其組織，民法第63條亦有明定
    。是依前揭規定聲請法院就財團之捐助章程為必要處分，或
    變更財團組織者，應以捐助章程所定財團之組織不完全或重
    要管理方法不具備，或為維持財團之目的或保存其財產為要
    件。至非屬上開事項之章程變更，如財團名稱、設立宗旨、
    業務範圍、目的事業等，則祗需取得目的事業主管機關之許
    可，即可聲請該管法院辦理變更登記，無庸向法院聲請准許
    （最高法院85年度台抗字第320號裁定、最高行政法院77年
    度判字第2069號判決、司法院祕台廳（一）字第01199號函
    釋要旨參照）。
三、經查，聲請人主張上情，業據提出衛生福利部110年2月17日
    衛部醫字第1101660431號函、董事會會議紀錄、修正前後捐
    助章程及修正條文對照表、法人登記證書影本為證，核聲請
    人聲請准予變更捐助章程第5條至第10條、第12條如附件對
    照表所示，屬管理、組織之變更，與財團法人之立法精神並
    不違背，且與民法有關法人之規定亦無抵觸，其聲請變更章
    程，尚無不合，應予准許。至聲請人聲請准予變更捐助章程
    第1條、第4條、第13條及第14條，乃係增設該財團法人成立
    依據、適用法規、修訂日期及變更地址，並為文字修正及條
    次異動，與組織章程所定組織不完全或重要管理方法不具備
    、維持相對人之設立目的或保存其財產無涉，依上開說明，
    僅需目的事業主管機關許可，無庸向法院聲請裁定准許，逕
    向法院法人登記處聲請變更登記即可，故其此部分之聲請，
    於法不合，應予駁回。
四、依非訟事件法第21條第1項前段、第24條第1項，裁定如主文
    。
中　　華　　民　　國　　110 　年　　11　　月　　23　　日
                  民事第八庭    法　官  陳威帆　
以上正本係照原本作成。
如對本裁定抗告，須於裁定送達後10日內向本院提出抗告狀，並
繳納抗告費新臺幣1,000元。
中　　華　　民　　國　　110 　年　　11　　月　　23　　日
                                書記官　黃文芳